【裁判字號】    95,交聲更,24
【裁判日期】    951229
【裁判案由】    違反道路交通管理處罰條例聲明異議
【裁判全文】
臺灣臺北地方法院交通事件裁定        95年度交聲更字第24號
    異  議  人
    即受處分人  乙○○
上列異議人即受處分人因違反道路交通管理處罰條例案件，對於
臺北縣政府警察局新店分局中華民國九十四年十月二十七日所為
之處分（原處分案號：北縣店警交裁字第Ｃ00000000號
）聲明異議，經本院於九十四年十二月十五日以九十五年度交聲
字第一一九八號裁定駁回受處分人之異議，受處分人不服提起抗
告，嗣經臺灣高等法院於九十五年三月三十一日以九十五年度交
抗字第一一九號裁定發回本院更為裁定，本院裁定如下：
    主  文
異議駁回。
    理  由
一、按道路，指公路、街道、巷衖、廣場、騎樓、走廊或其他供
    公眾通行之地方；又行為人利用道路放置拖車者，除責令行
    為人即時停止並消除障礙外，處行為人或其雇主新臺幣一千
    二百元以上二千四百元以下罰鍰，道路交通管理處罰條例第
    三條第一款、第八十二條第一項第四款，分別定有明文。
二、本件異議人即受處分人乙○○於民國九十四年八月二十七日
    十四時四十五分許，將車號二Ｈ－七六號半拖車違規停置於
    臺北縣新店市○○路，經臺北縣政府警察局交通隊員警以受
    處分人有違反道路交通管理處罰條例第八十二條第一項第四
    款規定之行為，逕行掣單舉發，並予拖吊移置，嗣受處分人
    於舉發通知單上所載應到案日期（九十四年九月十四日）前
    向原處分機關提出申訴，經原處分機關調查結果，仍認受處
    分人有前開違規行為，而依道路交通管理處罰條例第八十二
    條第一項第四款規定，於九十四年十月二十七日裁處受處分
    人罰鍰新臺幣二千四百元之事實，有卷附臺北縣政府警察局
    舉發違反道路交通管理事件通知單（北縣警交字第Ｃ000
    00000號）、臺北縣政府警察局新店分局違反道路交通
    管理事件裁決書（北縣店警交裁字第Ｃ00000000號
    ）等件可稽。
三、受處分人異議意旨略以：伊將半拖車停放之處，是一私有禁
    建地上的私人路段，且該路段尾端已被水泥塊擋死，並無通
    路可通至他處，非一般車輛必經之道路，路旁兩側亦未見限
    制停放車輛之通告，爰對原處分不服，依法聲明異議云云。
四、經查：(一)關於本件舉發經過，業據證人即舉發員警丙○○證
    稱：九十四年八月二十六日經民眾檢舉，伊於翌日前往拖吊
    並舉發違規，該路是北二高高速公路橋下的聯絡道路（即寶
    高路）等情在卷（見發回前本院九十四年度交聲字第一一九
    八號卷附本院九十四年十二月十四日訊問筆錄）。(二)受處分
    人雖辯稱：伊停車之地點並非道路，且無限制停車標示云云
    ，惟查：1.關於舉發地點之通行狀況，(1)證人丙○○證稱：
    舉發地點是寶高路的延伸道路，可以一直延伸到新坡一街，
    舉發地點再繼續往上走約兩百尺處，才有私人設置鐵鍊路障
    ，因為私人設的路障有空隙，摩托車可以從空隙往上走到新
    坡一街，汽車如果有鑰匙打開鐵鍊，也可以繼續往山上走接
    新坡一街；該處是可以通行的，沒有被水泥塊擋死，伊所拍
    攝的相片顯示有摩托車及小客車通行；該處是新店分局轄區
    ，屬於高速公路局管轄等語（見發回前本院九十四年度交聲
    字第一一九八號卷附本院九十四年十二月十四日訊問筆錄、
    本院九十五年度交聲更字第二十四號卷附本院九十五年八月
    三十一日訊問筆錄）；(2)證人即新店市寶福里里長甲○○證
    稱：新店市○○路一整條都是寶福里的轄區，伊在寶福里已
    居住十幾年了；該路是有通，靠寶福里的這一側就是像證人
    丙○○所提出相片的狀況，有鐵的桶子擋住，但是有空隙，
    機車及行人都可以通行，通到山的那一側是新坡一街，那不
    是寶福里的轄區，伊不清楚等語（見本院九十五年度交聲更
    字第二十四號卷附本院九十五年十一月三十日訊問筆錄）；
    (3)卷附臺北縣新店地政事務所九十五年十月二日北縣店地測
    字第○九五○○一三五三○號函覆本院稱：臺北縣新店市○
    ○路（接新坡一街）之延伸道路，其坐落地號為臺北縣新店
    市○○段一四三地號，所有權人為中華民國，管理機關為交
    通部臺灣區○道○○○路局；交通部臺灣區○道○○○路局
    北區工程處九十五年十月十六日北工木字第○九五○○一三
    八八八號函覆本院稱：臺北縣新店市○○路（接新坡一街）
    之延伸道路，屬該局所管有之土地（新店市○○段一四三地
    號），目前該地段之土地有部分為新店市○○○○○道路等
    情；(4)卷附證人丙○○提出之九十四年十二月十三日、九十
    五年八月二十一日舉發地點相片，分別顯示有摩托車、摩托
    車及小客車通行等情；(5)依上述證人證言及卷附文書證物所
    示，舉發地點為中華民國所有而經交通部臺灣區○道○○○
    路局管理之土地，且為可供行人及車輛通行之既成道路甚明
    ，堪認符合道路交通管理處罰條例第三條第一款所規定可供
    公眾通行之「道路」無疑。又2.本件受處分人利用道路放置
    拖車之行為，該當於道路交通管理處罰條例第八十二條第一
    項第四款規定之處罰要件，經舉發員警依據該規定舉發，而
    非依同條例第五十六條第四款在設有禁止停車標誌、標線之
    處所停車之規定舉發，自不以舉發地點設有禁止停車標誌、
    標線為要件，受處分人以舉發地點無禁止停車標示，而爭執
    原處分違法，亦屬無據。
五、綜上所述，受處分人確有「利用道路放置拖車」之違規事實
    ，舉發機關及原處分機關依道路交通管理處罰條例第八十二
    條第一項第四款規定，裁處受處分人罰鍰二千四百元，於法
    有據，經核並無違誤。本件受處分人之異議為無理由，應予
    駁回。
據上論斷，依道路交通案件處理辦法第十九條，裁定如主文。
中    華    民    國  九十五  年  十二  月  二十九    日
                          交通法庭  法  官  孫曉青
上正本證明與原本無異。
如不服本裁定，應於裁定送達後五日內向本院提出抗告狀。
                                    書記官  郭錦賢
中    華    民    國  九十五  年  十二  月  二十九    日


司法院資訊處製作；財團法人民間司法改革基金會備份。
